【裁判字號】    90,台上,363
【裁判日期】    900118
【裁判案由】    違反毒品危害防制條例
【裁判全文】
最高法院刑事判決                                  九十年度台上字第三六三號
    上  訴  人  甲○○
右上訴人因違反毒品危害防制條例案件，不服台灣高等法院中華民國八十九年十月三
十一日第二審判決（八十九年度上訴字第一○○九號，起訴案號：台灣桃園地方法院
檢察署八十八年度偵字第二六五七號），提起上訴，本院判決如左：
    主  文
上訴駁回。
    理  由
按刑事訴訟法第三百七十七條規定，上訴於第三審法院，非以判決違背法令為理由，
不得為之。是提起第三審上訴，應以原判決違背法令為理由，係屬法定要件。如果上
訴理由狀並未依據卷內訴訟資料，具體指摘原判決不適用何種法則或如何適用不當，
或所指摘原判決違法情事，顯與法律規定得為第三審上訴理由之違法情形，不相適合
時，均應認其上訴為違背法律上之程式，予以駁回。本件原判決綜合調查證據之結果
，認上訴人甲○○連續犯有毒品危害防制條例第四條第二項販賣第二級毒品罪（為累
犯）之事實，因而撤銷第一審之科刑判決，改判仍論上訴人以上開罪名，並依刑法第
五十六條連續犯及同法第四十七條累犯之規定，就有期徒刑以下主刑遞加其刑後，量
處有期徒刑捌年；扣案安非他命壹拾柒包（淨重計壹拾貳點玖壹公克），又壹拾伍包
（驗餘含包裝計壹拾伍點伍玖公克），又壹拾捌包（驗餘含包裝計壹拾捌點捌捌公
克）均沒收銷燬之；分裝袋包又貳佰柒拾貳個、帳冊貳本、電子秤個均沒收；販
毒所得新台幣（下同）肆萬仟元沒收之，如全部或一部不能沒收時，以其財產抵償
之，已詳認定犯罪事實之依據及憑以認定之理由，並對上訴人否認犯罪之辯詞，如
何不足採信，均已依據卷內資料予以指駁及說明，從形式上觀察，原判決並無違背法
令情形。按證據由法院自由判斷，故證人之證言縱令先後未盡相符，但法院本於審理
所得之心證，就其證言一部分認為確實可信，予以採取，原非法所不許。證人溫聰明
於偵查中已供明向上訴人買受安非他命之事實，其嗣於原審翻異前供，改稱向綽號「
安居」者買受，然為原判決所不採，已於判決內說明其取捨之心證理由，依上說明，
於法洵無不合。至證人林奇達所為不利上訴人之證言，原判決已採為論罪基礎，當然
排除其他有利上訴人之證言，其嗣於原審改稱係與上訴人合買安非他命，何以不足採
，原判決雖未說明其理由，稍嫌疏漏，但與判決主旨尚不生影響。又電子磅秤三個，
均為上訴人所有，原判決理由一已詳述其調查審認之結果，上訴意旨指該等磅秤為案
外人「阿輝」所有，再事爭論，亦非適法。而原判決僅就上訴人販毒所得四萬三千元
部分，宣告沒收，並未諭知沒收扣案之一萬三千元，上訴意旨指原判決就該一萬三千
元部分亦併予宣告沒收，洵有誤會。此外，上訴人徒憑己意，對原審職權之適法行使
及原判決理由已詳為論斷之事項，任意爭辯，顯與法定上訴第三審之形式要件不符，
其上訴違背法律上之程式，應予駁回。
據上論結，應依刑事訴訟法第三百九十五條前段，判決如主文。
中      華      民      國     九十     年      一      月     十八     日
                              最高法院刑事第六庭
                                  審判長法官  謝  家  鶴
                                        法官  洪  文  章
                                        法官  花  滿  堂
                                        法官  陳  世  淙
                                        法官  洪  佳  濱
      右正本證明與原本無異
                                              書  記  官
中      華      民      國     九十     年      二      月      九      日


司法院資訊處製作；財團法人民間司法改革基金會備份。
